臺灣高等法院臺中分院刑事裁定　　　　　　　　 九十一年度交抗字第六二四號
　　　抗　告　人
　　　即受處分人　甲○○○○股份有限公司
　　　代　表　人　乙○○
右抗告人因違反道路交通管理處罰條例案件，不服臺灣彰化地方法院中華民國九十一
七月三十一日裁定（九十一年度交聲字第二０六號），提起抗告，本院裁定如左：
      主      文
抗告駁回。
      理      由
一、按汽車駕駛人於駕駛執照吊扣期間駕駛聯結車、大客車、大貨車者，汽車所有人
    及駕駛人各處新臺幣四萬元以上八萬元以下罰鍰，並當場禁止該汽車駕駛人繼續
    駕駛及扣留其車輛牌照；違反前項情形，並吊扣其汽車牌照三個月，道路交通管
    理處罰條例第二十一條之一第一項第七款及第三項定有明文。
二、本件原審裁定意旨略以：查抗告人即受處分人對於其所有之ＴＡ─三六一號自用
    大貨車，於九十一年五月十一日十四時四十五許，由其僱用之司機傅茂林於駕駛
    執照吊扣期間駕駛於國道一號公路，於該公路二四一公里北上處，為警舉發之事
    實，既不予以爭執，則依前揭法條規定，裁決機關裁決吊扣抗告人所有之汽車牌
    照三個月，即無不合，從而駁回本件抗告人之聲明異議，經核尚無不合。
三、抗告意旨雖以：抗告人在僱用大貨車司機傅茂林時，已經要求傅茂林檢送相關證
    明文件予抗告人公司查驗，故抗告人當時就傅茂林是否持有駕駛執照相當注意並
    以此為是否僱用其擔任司機職務之唯一考量，日後傅茂林因故被吊銷駕駛執照亦
    未主動告知抗告人，故而抗告人一直相信其持有駕駛執照並由其繼續擔任駕駛大
    貨車之職務，今傅茂林為了生活而欺騙蒙蔽抗告人，明知自己被吊銷駕駛執照，
    卻仍繼續執行大貨車駕駛之工作，其無駕駛執照違規被處罰新台幣（下同）六萬
    元，抗告人係無辜亦被處罰六萬元，並吊扣汽車牌照三個月，對於抗告人實屬不
    公平並造成不便，並有一罪三罰不合理、不公平之現象等語，提出抗告，惟按道
    路交通管理處罰條例第二十一條之一之立法意旨係針對未符合駕駛資格而駕駛大
    貨車之行為將嚴重危害道路交通安全，對於社會之衝擊至為深鉅，故增訂汽車所
    有人及汽車駕駛人連坐處罰之規定並予提高罰鍰額度，其同處分汽車所有人，以
    規範汽車所有人善盡管理之責，對於該車駕駛人更應有駕駛前之檢查，以確保其
    符合駕駛資格之責任，防範違規於未然之目的。查本件抗告人未能注意僱用之司
    機傅茂林已因交通違規遭吊扣駕照，仍將車輛交由傅茂林駕駛，自有違上開法條
    規定，原處分機關援引首揭規定，裁處抗告人罰鍰六萬元並吊扣汽車牌照三個月
    ，自屬有據。原審法院以抗告人之聲明異議為無理由，依法駁回其異議，亦無不
    合。抗告人仍以前開情詞，提起抗告，其抗告核無理由，應予駁回。
四、據上論結，應依道路交通案件處理辦法第二十六條，刑事訴訟法第四百十二條，
    裁定如主文。
中      華      民      國      九十一  年      十      月      一      日
                                臺灣高等法院臺中分院刑事第四庭
                                      審判長法　官　洪　耀　宗
                                            法  官　劉　登　俊
                                            法　官  蕭  錦  鍾
右正本證明與原本無異。
不得再抗告。
                                            書記官  蘇  昭  文
中      華      民      國      九十一  年      十      月      一      日
                                                                        Ａ
